臺灣高等法院刑事判決
109年度上訴字第4225號
上  訴  人  
即  被  告  陳鈿灃




選任辯護人  温思廣律師
上  訴  人  
即  被  告  洪清瑞  



            林敬富  




上二人共同
選任辯護人  吳啟瑞律師
上  訴  人  
即  被  告  王柏鈞  



選任辯護人  蕭仁杰律師
上列上訴人等因詐欺案件，不服臺灣臺北地方法院109年度訴字
第16號、109年度訴字第213號，中華民國109年9月11日第一審判
決（起訴案號：臺灣臺北地方檢察署108年度偵字第27230號、10
8年度偵字第29342號、追加起訴案號：109年度偵緝字第307
號、109年度偵緝字第308號），提起上訴，本院判決如下：
    主  文
原判決撤銷。
丁○○犯三人以上共同詐欺取財罪，處有期徒刑壹年拾月。未扣案
如附表編號一所示之物及犯罪所得新臺幣壹佰捌拾肆萬元沒收，
於全部或一部不能沒收或不宜執行沒收時，追徵其價額。
丙○○犯三人以上共同詐欺取財罪，處有期徒刑壹年陸月。扣案如
附表編號二所示之物沒收；未扣案之犯罪所得新臺幣壹佰壹拾萬
元沒收，於全部或一部不能沒收或不宜執行沒收時，追徵其價額
。
乙○○犯三人以上共同詐欺取財罪，處有期徒刑壹年陸月。扣案如
附表編號三所示之物沒收；未扣案之犯罪所得新臺幣壹佰壹拾萬
元沒收，於全部或一部不能沒收或不宜執行沒收時，追徵其價額
。
甲○○公務員假借職務上之機會，犯三人以上共同詐欺取財罪，處
有期徒刑壹年陸月。扣案如附表編號四所示之物沒收。
    犯罪事實
一、緣己○○於民國106年9月間向田太石材工程有限公司（設臺北
    市○○區○○路0段000號，下稱田太公司）經營者陳素華追討債
    務無著，遂委由丁○○（原名戊○○、賀傑蒂）協助討債，經丁○○引介自稱中華青少黨附屬組織之「維安查報隊」大隊長之
    丙○○、乙○○，並與其等於同年10月24日簽訂委託書及陳情書
    ，嗣申請於同年11月24日在田太公司前集會抗議投資糾紛，
    由臺北市政府警察局文山第一分局保防組員警甲○○承辦該業
    務，丁○○、丙○○、乙○○因而結識甲○○。該4人於處理該討債
    事宜過程中，因得悉己○○資力甚佳，且介入他人婚姻並遭不
    明簡訊騷擾，認為可利用己○○恐婚外情之事曝光之心態向其
    詐騙，竟俱意圖為自己不法所有，分別為下述行為：
(一)丁○○、丙○○、乙○○及甲○○俱基於三人以上詐欺取財之犯意聯
    絡，於丁○○、丙○○、乙○○邀己○○面談前，丁○○、丙○○、乙○○
    及甲○○先謀議利用己○○擔心婚外情曝光乙事，向己○○詐取財
    物，後於面談時，丁○○、丙○○、乙○○遂帶同甲○○一同前往豪
    鼎飯店（址設新北市○○區○○路0段000號）赴會，甲○○利用具
    警察身分，係公務員之機會，席間向己○○告以甲○○為司法警
    察，營造其就刑事偵查案件消息靈通之假象，共同向己○○佯
    稱：其因介入他人婚姻而業遭不詳地方檢察署檢察官立案調
    查，若欲撤案，須支付活動費新臺幣（下同） 500萬元云云
    ，致己○○陷於錯誤，於會後數日之107年2月12日在統一超商
    滬江門市前交付現金500萬元予丙○○、乙○○，後由丁○○分得2
    00萬元，丙○○、乙○○、甲○○各分得100萬元。
(二)丁○○、丙○○、乙○○及甲○○承前犯意聯絡，於107年7月底藉辭
    己○○因介入他人婚姻案由另遭法務部調查局偵查，為安排相
    關會談以取信己○○，乙○○、丙○○經由不知情之李培榮、陳金
    泉聯繫法務部調查局新北市調查處板橋調查站（下稱板橋調
    查站）主任張育瑞，告以：新店某建設公司廖姓董事長遭假
    冒調查局身分之女子詐財，欲偕同報案；另方面則向己○○佯
    稱：其因介入他人婚姻業遭板橋站立案偵查，欲行約談云云
    ，並由甲○○於107年8月26日晚間10時08分許，依乙○○之指示
    傳送簡訊內容：「是板橋的張育瑞主任來找我了，不是我要
    找您，只是張主任要我這裡轉達說他們現在已經啟動偵查，
    近日要傳喚林阿姨了，所以我才會打給您，只是我覺得如果
    我可以幫忙到你們，我才會打這個電話，不然我覺得我沒必
    要去介入，您自己再去思考吧！如果真不需要我幫忙，那我
    就回覆張主任那裡，說我盡力了，請他們去偵辦了」，以取
    信己○○。丙○○並於同日通知丁○○，會於翌（27）日帶己○○去
    調查局，並再跟己○○要一點錢。乙○○、丙○○旋於27日上午10
    時30分許，帶同己○○前往板橋調查站談話，丁○○則在附近等
    候，未與己○○碰面。於己○○離開調查站時，再由乙○○、丙○○
    向己○○佯稱：尚有其他司法機關約談，欲擺平須支付活動費
    50萬元云云，致己○○雖已質疑林清富、丙○○2人之說法，仍
    於同日下午在統一超商滬江門市前交付現金50萬元予乙○○，
    隨即由丁○○分得30萬元，乙○○、丙○○各分得10萬元。嗣己○○
    察覺有異而向法務部調查局臺北市調查處檢舉，始悉上情。
二、案經己○○訴由法務部調查局臺北市調查處報告臺灣臺北地方
    檢察署檢察官偵查起訴及追加起訴。
    理  由
壹、證據能力部分
一、按被告以外之人於審判外之言詞或書面陳述，除法律有規定
    者外，不得作為證據，刑事訴訟法第159條第1項定有明文。
    次按被告以外之人於審判外之陳述，雖不符合刑事訴訟法第
    159條之1至第159條之4之規定，而經當事人於審判程序同意
    作為證據，法院審酌該言詞陳述或書面陳述作成時之情況，
    認為適當者，亦得為證據；當事人、代理人或辯護人於法院
    調查證據時，知有同法第159條第1項不得為證據之情形，而
    未於言詞辯論終結前聲明異議者，視為有前項之同意，刑事
    訴訟法第159條之5亦有明文。經查，檢察官、被告丁○○、丙○○、乙○○、甲○○，及辯護人就本院認定犯罪事實而調查採用
    之下列供述證據均不爭執證據能力（本院卷第152-161、493
    -514頁），復經審酌各該證據作成時之情況，尚無違法及證
    明力明顯過低之瑕疵，爰認為以之作為證據，應屬適當，而
    均有證據能力，合先敘明。
二、下列所引用卷內之文書證據、證物，均無證據證明係公務員
    違背法定程序所取得，且檢察官、被告丁○○等四人及辯護人
    均不爭執其等之證據能力，經審酌前揭文書證據、證物並無
    顯不可信情況與不得作為證據情形，依刑事訴訟法第158條
    之4反面解釋及第159條之4之規定，均有證據能力。
貳、實體部分
一、認定犯罪事實所憑之證據及理由
　  訊據被告丁○○、丙○○、乙○○、甲○○固不否認有於上開時、地
    與告訴人己○○聚餐，及由丙○○、乙○○帶同己○○前往調查站，
    後丙○○、乙○○分2次向告訴人取得500萬元、50萬元，500萬
    元部分，丁○○分得200萬元，丙○○、乙○○、甲○○各分得100萬
    元；50萬元部分，丁○○分得30萬元、丙○○、乙○○各分得10萬
    元等情，惟均否認犯行，被告丁○○辯稱：我拿200萬元，沒
    什麼原因，不曉得是活動費還是酬勞，因為都是丙○○、乙○○
    去談的。乙○○、丙○○要帶告訴人去調查站時有，有跟我講，
    但沒提50萬元的事，己○○付了50萬元時，我才知道，當天有
    分到30萬元云云；被告丙○○辯稱：當初有跟告訴人談要拿50
    0 萬元，這是債權債務的活動費，就是我們幫他處理田太公
    司的債務糾紛。豪鼎飯店吃飯的時候，有談到他婚外情的事
    ，請我們協助幫他處理，但500萬元跟幫他處理婚外情的事
    無關，是我們跟告訴人認知不同。我有透過人去找調查站主
    任，是己○○自己對我們說，因為婚外情的事情很困擾，所以
    叫我們帶他去調查站，也是他開車載我們去的，我們有跟告
    訴人拿50萬元，但這50萬元我有跟告訴人說，是要查封田太
    公司財產的費用，這是我跟告訴人的認知不同。會拿30萬元
    給丁○○，就是要付律師費及查封財產等費用云云；被告乙○○
    辯稱：我跟丁○○本來不認識，跟己○○也不認識，是因為己○○
    有財務糾紛、借人錢財收不回來，才認識他們兩人的。我有
    去豪鼎飯店吃飯，但過程是在談他跟田太公司的債務糾紛，
    這是我個人部分，其他人部分我不知道。我跟丁○○不認識，
    丁○○只是拿案件給我們，所以告訴人給的500 萬元，有分丁○○200 萬元，但有註記說後續要跑法院、請律師、查封的話
    ，都是由丁○○處理，他多分100萬元就是要處理這些事情。
    所以我跟丙○○處理路權遊行抗議，丁○○沒有參加。因為己○○
    之前就有講他和饒林碧珠婚外情的事，又不能在就近的派出
    所報案處理，他說要找隱密的單位處理，所以我才會經過朋
    友去問調查站可否去報案。8 月27日都沒談到什麼費用，有
    一起進去調查站，但己○○說他不要報警了，在調查站的現場
    都沒講到50萬元的事。給50萬元是不是同一天的事，我也忘
    記了，給50萬元是我們幫他處理田太公司債務糾紛的事云云
    ；被告甲○○辯稱：豪鼎飯店用餐我有去，但他們如何和告訴
    人談要付500 萬元的事，詳細怎麼談我不清楚，吃飯當時談
    的情況我不知道，是後來丙○○、乙○○告訴我的，說還要幫告
    訴人處理婚外情的糾紛。當初丙○○、乙○○請我幫忙就告訴人
    跟田太公司的糾紛提供意見，所以我就分到100 萬元。丙○○
    、乙○○兩人請我傳簡訊給己○○，我確實有傳事實欄所載之簡
    訊給己○○。8 月27日他們三人有一起去調查站的事，我知道
    ，至於後面己○○給50萬元的事，我完全不知道，就這50萬元
    部分，我也沒有分到錢，我沒有假借職務上之機會云云。經
    查：
　㈠被告丁○○、丙○○、乙○○、甲○○於上開時、地，於幫助告訴人
    處理田太公司債務糾紛，與告訴人聚餐，其後丙○○、乙○○有
    向告訴人取得500萬元，丁○○分得200萬元，丙○○、乙○○、甲○○各分得100萬元，復於上開時、地丙○○、乙○○有告知丁○○
    要帶告訴人至板橋調查站，處理告訴人婚外情乙事後，先要
    求被告甲○○傳送如事實欄所載內容之簡訊與告訴人，後由丙○○、乙○○陪同告訴人前往板橋調查站，其後丙○○、乙○○又向
    告訴人取得50萬元，丁○○分得30萬元、丙○○、乙○○各分得10
    萬元等情，業據其等於本院審判程序時供陳在卷（本院卷第
    515至520頁），核與證人即告訴人己○○、證人張育瑞、張書
    豪、李培榮、陳金泉、李允中、饒林碧珠、廖靜如、黃頌之
    、陳俊良之證述大致相符（他一卷第11-17、23、27-31、39
    -40、237-245、445-449、461-464、473-475、496-508、52
    3-527、699-708、753-754頁，偵一卷第26-28、35-37、145
    -147、295-297頁，偵二卷第110-111、123-124頁），並有
    委任契約書、債權讓與契約書、債權讓與底約(私約)、委託
    書、陳情書、收據、協議書、臺北市政府警察局文山分局第
    一分局核定集會遊行通知書、申請書、手機簡訊翻拍照片、
    通聯紀錄、通聯調閱查詢單、帳戶存摺封面及內頁、支票存
    根、合作金庫商業銀行景美分行函文暨所附歷史交易明細查
    詢結果、法務部調查局新北市調查處函文及資安科進出紀錄
    、搜索扣押筆錄及扣押物品目錄表及法務部調查局數位證據
    現場蒐證報告（他一卷第41-155、177-197、531-547、555
    頁，偵一卷第 307-357、371-381頁）等在卷可稽，且為
　　被告等所不爭執，是此部分之事實堪以認定。
　㈡被告4人以幫助告訴人處理婚外情之糾紛為由，而2次向告訴
    人詐取財物：
　⒈107年2月12日告訴人支付500萬元部分：
　⑴告訴人於107年12月6日在法務部調查局臺北市調查處證稱：1
    07年1月間，丙○○、乙○○與我相約在新北市新店區豪鼎飯店
    見面，並向我表示某地方檢察官因知道我介入他人婚姻的案
    件，已立案調查，並即將傳我出庭，我請教丙○○、乙○○要如
    何處理，他們向我表示，要私下擺平檢察官撤案的話，要支
    付500萬元，我向他們表示願意私下解決，和他們相約交錢
    。107年2月初，我跟他們相約在合庫銀行景美分行對面的7-
    11交付前述500萬元給丙○○、乙○○，交付前揭500萬元後，我
    覺得他們是詐騙，他們還騷擾我，我又於同年8月27日以現
    金支付50萬元。8月26日以0000000000號門號所傳之簡訊係
    甲○○傳的，我認為他跟詐騙人員無關。8月間，丙○○、乙○○
    叫我開車去新北市板橋調查站，他們說調查局調查我介入林
    姓友人的婚外情，約談我到案說明，所以我才去，我覺得詐
    騙跟丁○○、甲○○無關等語（他字卷一第28-31頁）。於108年
    9月12日檢察官訊問時，陳稱：我是想透過丙○○、乙○○去查0
    000000000門號的實際使用人，乙○○、丙○○說他們是情治單
    位之一，有辦法查到，他們說有跟檢察官聯繫，檢察官有在
    偵辦，我就慌了，怕我跟饒林碧珠的婚外情曝光。他們沒說
    是哪個地檢要查，他們有拿傳票給我看，說檢察官要傳饒林
    碧珠，當時我相信真的有立案調查，丙○○、乙○○就跟我說要
    500萬元，我問說能不能少一點，他們說不能，就說要500萬
    元活動，沒說用在哪，也沒有跟我回報，我想說就沒事了。
    8月27日去完調查站，我有在裡面待10分鐘，出來後丙○○、
    乙○○在門口等我，說你這次沒事，但後面還有別的單位要偵
    訊我，沒說是什麼單位，我說要他們去擺平，不要再傳我，
    他們說沒有錢，我主動說要給20萬元，他們說20萬元太少，
    後來我就說給他們50萬元，我就去領錢給他們，他們就沒有
    再跟我聯絡等語（他一卷第239頁、241頁、243頁）。108年
    12月18日檢察官訊問時陳稱：這筆錢不是借給丙○○、乙○○的
    ，也不是丙○○因缺錢，先跟我借500萬元，等債務協商後，
    再還我。甲○○也沒有針對債務問題，對我提供法律意見等語
    （偵卷第147頁）。後告訴人於110年2月3日於本院審理時具
    結後證稱就被告4人詐欺之經過多稱不記得、記不起來了，
    並表示因為腦部開過刀，有些事情記不清楚等語（本院卷第
    232-239頁），經本院發函天主教耕莘醫療財團法人耕莘醫
    院調閱告訴人就診資料，告訴人確實於107年8月31日因頭部
    疼痛入院接受開刀治療，住院期間為107年8月31日起至同年
    9月21日止，有天主教耕莘醫療財團法人耕莘醫院110年3月2
    3日耕醫病歷字第1100000721號函暨所附資料在卷可憑（本
    院卷第347－468頁），足見告訴人確實於遭被告4人詐騙後，
    因頭部疾病入院接受治療，致於本院審理時，已無法完整證
    述其遭詐騙之經過，自應以告訴人前所為之陳述、證述
　　為據。
　⑵被告丙○○於：①108年11月5日第一次在法務部調查局臺北市調
    查處接受詢問時雖先否認有自告訴人處分2次取得500萬元、
    50萬元，惟後坦承，並稱：「（提示丙○○親寫丙○○、甲○○、
    乙○○、丁○○等人分潤手稿，是否你本人所親寫？內容為何？
    是否屬實？）我今天願意坦白一切，我有於107年2月12日及
    107年8月27日分別拿己○○的500萬元及50萬元，都是在羅斯
    福路上的便利商店7-11滬江門市以現金交付，第一次拿到的
    500萬元，如我手稿所寫，丁○○分得200萬元，我、乙○○、甲○○各分得100萬元，至於第2次的50萬元，丁○○、我、乙○○各
    1/3。」、「（分潤比例是由何人決定的？）是丁○○決定的
    」（他字卷第579、580頁）；②並於同日檢察官訊問時陳稱
    ：「（究竟有無從己○○處拿到金錢？）……因為我比較缺錢，
    我就跟乙○○商量，要向己○○借500萬元，處理他跟饒林碧珠
    的事……」（偵卷一第70頁）、「（再跟你確認，己○○給的50
    0萬元，是哪些人在哪裡分的？）是我、乙○○、甲○○、丁○○
    在文山一分局後方咖啡廳旁的巷子裡，我的車子上分的」（
    偵卷一第73頁）；③108年12月27日在臺北市調查處接受詢問
    時陳稱：「（乙○○供稱『討論這件事大約討論3、4次，討論
    完後約一周，由丁○○約己○○在羅斯福路的7-11、新店豪鼎飯
    店餐廳及咖啡廳講這件事，表示如果要拿到錄音帶一定要動
    用司法、檢調人員，而且需要500萬元打點，看己○○的意願
    ，後來經過己○○同意，我們有請己○○開始籌措500萬元』有何
    解釋？）我和乙○○、丁○○確實有討論3、4次婚外情的事，但
    是『拿到錄音帶一定要動用到司法、檢調人員，而且需要500
    萬元打點』是乙○○說的，我都是坐在現場聽，沒有和他們討
    論。」「（甲○○於本處供稱『107年2月間第一次在豪鼎飯店
    和己○○吃飯時，丙○○、乙○○及丁○○確實有向告訴人表示他的
    婚外情案件已經被地檢署介入調查，並且提到要花錢才能擺
    平』是否如此？有何解釋？）有的，確實如此，107年2月間
    在豪鼎飯店和己○○吃飯時，我、乙○○和丁○○的確有向己○○表
    示他的婚外情已被地檢署介入調查，需要花錢擺平。」、「
    （你們當時和己○○如何開價？開價由誰決定？）我和乙○○、
    丁○○在討論婚外情的事時，有幾次甲○○有在場，500萬元是
    甲○○要乙○○跟己○○開的價錢，因此107年2月間在豪鼎飯店吃
    飯時，乙○○才會當場跟己○○說要動用到司法人員、檢調人員
    ，需要500萬元擺平，才能解決他的婚外情問題。」「（你
    等有無向己○○說『有地檢署要立案調查你介入他人婚姻，可
    協助擺平』之事）有的，是甲○○向己○○說『有地檢署要立案調
    查你介入他人婚姻，可協助擺平』之事。」「（再次跟你確
    認，該500萬元價格是何人決定？）在豪鼎飯店現場，我記
    得餐會結束己○○離開之後，我們還留在現場討論，乙○○有告
    訴我是甲○○要他開500萬的」（偵卷第401、402、403頁）；
    ④於同日在偵查中陳稱：「（你在調詢時稱『107年2月間第一
    次在豪鼎飯店和己○○吃飯時，我、丙○○、乙○○和丁○○的確有
    向己○○表示他的婚外情案件已經被地檢署介入調查，並且提
    到要花錢才能擺平』是否屬實？）屬實。」、「（你在調詢
    時又供稱『我、乙○○和丁○○在討論己○○婚外情的事時，有幾
    次甲○○有在場，500萬元是甲○○要乙○○跟己○○開的價錢，因
    此107年2月間在豪鼎飯店吃飯時，乙○○才會當場跟己○○說要
    動用到司法人員、檢調人員，需要500萬元擺平，才能解決
    他的婚外情問題。』是否屬實？）屬實。」、「（你說是甲○○向己○○說『有地檢署要立案調查你介入他人婚姻，可協助擺
    平』是否屬實？）是，是在豪鼎飯店吃飯時說的。」、「（
    己○○在107年2月12日支付500萬元，確實是因為你、乙○○、
    甲○○和丁○○向己○○詐稱，若要解決他的婚外情問題要動用到
    司法、檢調人員，需要500萬元擺平？）是。但不是我講的
    ，是乙○○跟甲○○開口的，但事前我們有討論過。」、「（該
    500萬元價格是由何人決定？）是甲○○提議的，甲○○跟己○○
    開口後，己○○同意了，錢是丁○○分配的。」（偵卷一第
　　415-418頁）。　
　⑶被告乙○○於108年11月5日調詢、偵訊雖不否認有向告訴人分2
    次拿取500萬元、50萬元，惟均否認詐欺犯行，惟於①108年1
    2月27日調詢中供稱：「(108年11月5日在本處供述是否實在
    ？有無修改或補充意見?)……我、丙○○、丁○○因幫助己○○處理
    債務糾紛而結識，在過程中因為曾向己○○吹噓我們認識很多
    司法單位的人所以己○○很相信我們，後來己○○請求我們幫他
    處理被勒索的事情，同時找出持有錄音帶的人，並承諾給我
    們一筆獎金……後來我跟丙○○、丁○○手頭比較緊，所以才開始
    討論如何騙取己○○的錢……，因為我跟丙○○手上有些司法單位
    人員的名片，所以就想用這些名片，騙己○○說我們認識這些
    司法單位的人員，而且關係很好企圖取信己○○，並跟己○○說
    要找出錄音帶背後的持有人不是那麼容易的事情，必須要動
    用到司法單位人員的人脈關係，並討論出要以此為由向己○○
    要求500萬元，討論這件事討論了3、4次（2周左右），討論
    完1周後，由丁○○約己○○陸續在羅斯福路6段的7-11、新店豪
    鼎飯店及咖啡廳講這件事，表示要拿到錄音帶一定要動用到
    司法、檢調人員，而且需要500萬元打點，看己○○意願，後
    來經過己○○同意，我們有請己○○開始準備籌措500萬元……」
    、「（甲○○、丁○○在本案的角色為何？為何可以分得100萬
    元及200萬元？）……我們之所以會找甲○○是因為他身分是警
    察，我們希望可以透過甲○○找饒林碧珠出來協調，看能不能
    叫饒林碧珠交出錄音檔，時間點大約是在快要跟己○○談妥50
    0萬元左右，當初有跟甲○○說如果可以幫我們聯絡饒林碧珠
    出來協調這件事，可以給他一些報酬，至於甲○○在這件案子
    中具體做了什麼事情，我不太清楚，……至於為何甲○○可以分
    到100萬元，這也要問丁○○，而丁○○的角色如我前述，他是
    主導這個案件的人，因為當初是他接了己○○的債務糾紛案件
    ，才讓我認識了己○○，因此他可以分得200萬元，這也是丁○○的要求。」、「（甲○○何時知悉他可以分得100萬元？）甲○○應該只知道有報酬，直到己○○給我們500萬元當天，我們
    才當場決定分潤比例，並決定分給甲○○100萬元。」（偵卷
    一第470-472頁）；②於同日檢察官偵訊時稱：「（在調詢時
    供稱『……後來我跟丙○○、丁○○手頭比較緊，所以才開始討論
    如何騙取己○○的錢……，因為我跟丙○○手上有些司法單位人員
    的名片，所以就想用這些名片，騙己○○說我們認識這些司法
    單位的人員，而且關係很好企圖取信己○○，並跟己○○說要找
    出錄音帶背後的持有人不是那麼容易的事情，必須要動用到
    司法單位人員的人脈關係，並討論出要以此為由向己○○要求
    500萬元，討論這件事討論了3、4次（2周左右），討論完1
    周後，由丁○○約己○○陸續在羅斯福路6段的7-11、新店豪鼎
    飯店及咖啡廳講這件事，表示要拿到錄音帶一定要動用到司
    法、檢調人員，而且需要500萬元打點……』是否屬實？）屬實
    。」、「（……根據丙○○的說法，甲○○在107年2月間，即參與
    利用婚外情事件向己○○要錢，是否如此？）甲○○有討論，50
    0萬元是大家討論的，包括丙○○、丁○○、甲○○、我都有共同
    討論，我們有跟己○○說先支付500萬元處理錄音帶的事，錄
    音帶是己○○說他電話有被別人監聽，要求我們把錄音帶拿回
    來。」「（500萬元如何分誰決定的？）是丁○○、丙○○還有
    我談的，我、丙○○、甲○○各100萬元，其他都給丁○○。因為
    需要請甲○○聯絡饒林碧珠，他是警察，饒林碧珠比較相信他
    ，需要請饒林碧珠出來，看她能不能把錄音帶還給己○○。」
    、「己○○雖請你們協助處理婚外情中被騷擾勒索的事，但他
    從頭到尾都沒有意願去報案，是否如此？）是。」（偵卷一
    第477-480
　　頁）。
　⑷被告甲○○於①108年11月5日調詢時供稱：「（承前，500萬元
    的比例分配是由何人決定？）我沒有參與比例分配的過程，
    我現在補充說明，我前面有隱瞒貴處人員，其實我跟乙○○、
    丙○○、丁○○及己○○第一次在豪鼎飯店見面時，當時大家就有
    針對己○○婚外情一事與己○○討論如何處理，而其實我在跟己○○見面前，乙○○、丙○○及丁○○就要向我表示，他們打算針對
    己○○婚外情一事，向己○○要一筆錢，並邀請我參加，之後也
    會分利潤給我。」、「（丙○○、乙○○及丁○○憑什麼跟己○○索
    取500萬元？）當天在豪鼎飯店第一次吃飯時，我忘記是丙○○、乙○○及丁○○有向己○○表示，他的婚外情案件已被地檢署
    介入調查，要花500萬元才能擺平這件事，之所以會找我加
    入是—因為為了取信己○○，表示我是警察，我可以幫忙處理
    很多事情。」、「（你前述朋分己○○提供之500萬元中的100
    萬元，原因為何？己○○為何要支付現金500萬元予你、丙○○
    、乙○○及丁○○？）丙○○及乙○○在107年2月間也就是我第一次
    在豪鼎飯店見面後，不久他們就跟我說他們在幫己○○處理婚
    外情的事情，我可以分到100萬元是因為丙○○及乙○○希望可
    以用我的身分取信己○○。」、「（你於107年2月後陸續傳送
    多封不實訊息，請問與前述100萬元有無關聯？）我承認有
    關聯，就是為了幫丙○○及乙○○增加在己○○的可信度及份量。
    」「（你收到前述100萬元後，有無針對前述己○○婚外情一
    情進行任何查詢或作為？）完全沒有。」（他一卷第673-67
    5頁）；②於同日在檢察官訊問時證稱：「（你是否在107年2
    月第一次與己○○見面前，就已經與丙○○、乙○○、丁○○（原名
    賀傑蒂）等人謀議，要以己○○婚外情案件被地檢署調查一事
    向他詐騙500萬元？）這部分是乙○○、丙○○及丁○○跟我講己○○有婚外情之情形，他們希望藉由我的身份去讓己○○相信他
    們可以處理很多司法的相關事情，詳情如何，我沒有參與其
    中。」、「（是否是想用你警察身份取信己○○？）是。」、
    「（所以你在跟己○○見面之前，你就知道他們想要詐騙己○○
    ？）他們碰到己○○時就有提到說，一開始是被一支電話騷擾
    ，應該是跟林碧珠有關，乙○○、丙○○、丁○○就跟我提說他們
    應該是有婚外情事情，所以請我出面，中間過程他們怎麼給
    己○○洗腦我不清楚，但之後他們有拿一個裝有100萬的現金
    在分局附近給我，說是我幫忙的部分，我就收下。」、「（
    你會傳『剛剛調查人員轉知說，他們有監聽到有人要去您家
    裡拜訪跟林阿姨家裡拜訪』是要讓己○○害怕他的婚外情曝光
    而傳的？）乙○○、丙○○請我傳，是希望讓己○○更信任他們。
    」（他一卷第686-688頁）③於108年12月27日調詢時供稱：
    「（乙○○、丙○○及丁○○同意分予你100萬元，希望你做什麼
    事情？）……另一方面關於己○○婚外情的部分，他們希望我傳
    一些簡訊給己○○，内容就是我上次在貴處接受詢問時，關於
    貴局人員有在監聽及貴局張育瑞主任有要找己○○等訊息。」
    「（你為何本局人員有在監聽及本局張育瑞主任有要找己○○
    等訊息，你是否願意承認你傳遞給己○○的訊息是不實在）我
    承認，我傳給己○○有關於貴局人員監聽及張育瑞主任找過我
    要找己○○的内容都是不實在的。」「（己○○在檢方訊問時具
    結陳述，你並沒有針對他的債務問題提供法律意見，己○○曾
    拜託你、乙○○、丙○○查詢是誰用電話騷擾他，之後你們就利
    用這點騙他說，檢察官在調查，很快就會傳訊他，對此你有
    何說明？）我確實有針對他的債務問題提供法律意見，己○○
    的確有拜託我幫他查詢誰在騷擾他，我有請他報案，至於誰
    跟己○○表示檢察官在調查，對此我不清楚。我再次向貴處人
    員坦承，我所收到的100萬元就是乙○○他們向己○○謊稱地檢
    署介入調查婚外情案件的處理費用。）」「（提示：甲○○LI
    NE與丁○○對話節略1份，108年8月27日上午10時54分34秒，『
    剛剛已轉知近日會有人去拜訪她囉有請她自己注意一下，並
    未說明是何人前往』、『我是轉知是監聽到的』、『兩人都轉知
    了』，你訊息内容意指為何？）這個訊息内容就是我向丁○○
    表示，我有傳簡訊給己○○說貴局監聽到有人要去找她，『兩
    人都轉知了』我忘記我有沒有通知饒林碧珠，但我確定我有
    通知己○○，我只是告訴丁○○我有傳簡訊給己○○這件事情。」
    「（你收到100萬元的代價為何？你收到100萬元跟你傳送不
    實訊息有無關聯？）我收到100萬元的代價實際上我並沒有
    付出什麼，認真說起來，我傳的那些不實簡訊和100萬元還
    是有對價關係。」（偵一卷第430、431、434、435、438頁
    ）④於同日檢察官訊問時具結後證稱：「（你在調詢時供稱
    ：『107年2月間第一次在豪鼎飯店和己○○吃飯時，丙○○、乙○○及丁○○3人確實有向己○○表示，他的婚外情案件已經被地檢
    署介入調查，並且提到要花錢才能擺平，至於500萬元的金
    額是由誰決定的，我忘記了。另外，我也忘記到底是誰主導
    向己○○提到此事』，是否屬實？）屬實，我在場聽到，在豪
    鼎飯店他們3人有說婚外情案件被地檢署介入調查。」、「
    （所以107年2月間己○○支付500萬元，是因為你們對他說有
    地檢署已經介入調查他的婚外情案件，可以花錢協助擺平？
    ）是。」、「丙○○之供述，500萬是你要乙○○向己○○開的價
    錢，而且是你向己○○說有地檢署要立案調查他介入他人婚姻
    的事，是否如此？）不是，我沒有跟己○○講，是他們講的，
    500萬也不是我討論時開的價。」、「（500萬元當中你有分
    配到100萬元，為何？）因為他們當時在豪鼎飯店時我有在
    場，他們想強調我是警察身份，他們認識我，之後過幾天他
    們就拿100萬給我，他們當初討論這件事情，我並沒有積極
    去參與討論，他們應該是想利用我警察的身份，我當時沒有
    去細想。」、「（事實上當時有地檢署立案調查己○○介入他
    人婚姻的事嗎？）沒有。」、「（己○○在偵訊時具結陳述，
    你並沒有針對他的債務問題提供法律意見，己○○曾拜託你、
    乙○○、丙○○查詢是誰用電話騷擾他，之後你們就利用這點騙
    他說，檢察官在調查，很快就會傳訊他，對此你有何說明？
    ）他有曾經拜託我們查相關騷擾他的電話，至於丙○○、乙○○
    怎麼騙他說有檢察官在調查是他們講的，但我有聽到。」、
    「你收到的100萬元就是乙○○他們向己○○謊稱地檢署介入調
    查婚外情案件的處理費用？）是。」（偵一卷第460、461頁
    ）⑤於108年12月30日檢察官偵訊時陳稱：「（再跟你確認，
    你於108年11月5日調詢供稱『其實我跟乙○○、丙○○、丁○○及
    己○○第一次在豪鼎飯店見面時，當時大家就有針對己○○婚外
    情一事與己○○討論如何處理，而其實我在跟己○○見面前，乙○○、丙○○及丁○○就向我表示，他們打算針對己○○婚外情一事
    ，向己○○要一筆錢，並邀請我參加，之後也會分利潤給我』
    當時所述是否實在？）實在。」
　　（偵卷一第514頁）。　
　⑸被告丁○○於109年2月21日於警詢時供稱：「你、乙○○、丙○○
    及甲○○等人曾假借檢調司法人員名義，以能協助處理己○○、
    饒林碧珠間糾紛為由，向己○○先後索取500萬元及50萬元，
    你亦分得200萬元及30萬元，是否屬實？詳情究竟為何？屬
    實，因為己○○曾委託我處理他與陳素華等人的債務，我跟他
    因而結識，後來我也介紹乙○○、丙○○等人共同處理己○○的債
    務問題，之後己○○另外有婚外情的事務，要請乙○○、丙○○等
    人幫忙處理，但是因為處理婚外情事務找人打點需要支付款
    項，所以我、乙○○及丙○○3人就共同討論出要向己○○要500萬
    元，其中，我提出我需要分到200萬元，因為己○○是我介紹
    的，而且我確實也要處理己○○債務的官司，另外，50萬元的
    部分，是丙○○告訴我，他會帶己○○去調查局，可以再跟己○○
    要一點錢，我們3個就決定再跟己○○要一筆50萬元，我之所
    以可以分到30萬元，是其中10萬元原本要分給甲○○，但後來
    因為我一直沒有跟甲○○見到面，所以錢沒有拿給甲○○，而我
    之所以分得比較多的金額，如我前述，因為是介紹己○○給大
    家認識的人，而且我要幫忙打官司。」、「（己○○另外有婚
    外情的事務，要請乙○○、丙○○等人幫忙處理所指為何？）我
    是聽乙○○、丙○○及己○○有提到一個錄音帶的事情，但詳情是
    什麼我不清楚，因為己○○當初只說想要找人幫忙，我就請乙○○及丙○○去幫己○○處理這件事，所詳情乙○○及丙○○比較清楚
    。」、「（你、乙○○、丙○○及甲○○等人曾假借檢調司法人員
    名義，所以能協助處理己○○、饒林碧珠間糾紛為由，曾先後
    向己○○索取500萬元及50萬元款項，甲○○何時介入此案？）
    我印象中應該是在某一年2月新店豪鼎飯店跟己○○、乙○○、
    丙○○及甲○○等人喝春酒時，己○○有在席間提到他婚外情的事
    情，春酒後沒多久，我、乙○○、丙○○就有跟甲○○提及會向己○○騙一筆500萬元，但為了要取信己○○，需要請甲○○幫忙，
    並承諾會給甲○○100萬元作為代價。」、「（據乙○○於108年
    12月27日在本處供稱，己○○原希望你、乙○○及丙○○能幫他處
    理與饒林碧珠婚外情被勒索一事，並承諾給予獎金，但廖後
    來又不願配合導致你等無法拿到獎金，惟你等手頭緊，才決
    定以佯裝認識很多司法人員方式詐騙己○○能解決上開與饒林
    碧珠婚外情問題，但需要款項打點，即要求己○○支付500萬
    元，經廖員同意後，由你約己○○到羅斯福路6段的7-11和你
    等見面給予500萬元款項，當場由你拿200萬元、丙○○、乙○○
    各拿100萬元，你等再將100萬元拿給甲○○。是否如此？）是
    的，但那天約己○○見面的人不是我，我只是被丙○○告知一起
    到羅斯福路6段的7-11和己○○見面。」、「（據丙○○於108年
    12月27日在本處供稱，『107年2月間在豪鼎飯店和己○○吃飯
    時，我、乙○○和丁○○的確有向己○○表示他的婚外情案件已被
    地檢署介入調查，需要花錢擺平』、『該500萬元用途就是我
    、乙○○、甲○○和丁○○向己○○詐稱若要解決他的婚外情問題要
    動用到司法、檢調人員，需要500萬元擺平』等語，是否如此
    ？）是的，但是在豪鼎飯店和己○○吃飯時，因為吃飯喝酒很
    吵，所以當下沒有聽到丙○○向己○○表示他的婚外情案件已被
    地檢署介入調查，需要花錢擺平的事情，但事後丙○○和乙○○
    有和我說這件事情。」、「（據乙○○於108年12月27日在本
    處供稱，丁○○才是主導這個案件的人，因為當初是他接了己○○的債務糾紛案件，所以才讓我、丙○○認識了己○○，因此他
    可以分得200萬元，這也是丁○○的要求。丙○○於108年12月27
    日在本處供稱，前述該500萬元分潤方式是由丁○○決定我及
    乙○○、甲○○各分得100萬元、丁○○分得200萬元，是否如此？
    ）是的，但我要強調的是我之所以分得比較多，是因為我要
    幫己○○處理後續的債務官司。」、「（據甲○○於108年11月5
    日在本處供稱，『我跟乙○○、丙○○、丁○○及己○○第一次在豪
    鼎飯店見面時，當時大家就有針對己○○婚外情一事與己○○討
    論如何處理，而其實我在跟己○○見面前，乙○○、丙○○及丁○○
    就要向我表示，他們打算針對己○○婚外情一事，向己○○要一
    筆錢，並邀請我參加，之後也會分利潤給我』、『當天在豪鼎
    飯店第一次吃飯時，我忘記是丙○○、乙○○及丁○○有向己○○表
    示，他的婚外情案件已被地檢署介入調查，要花500萬元才
    能擺平這件事，之所以會找我加入，是因為為了取信己○○，
    表示我是警察，我可以幫忙處理很多事情，是否如此？）大
    致上沒有錯，但我們邀請甲○○加入這件事情的時間點，是在
    豪鼎飯店春酒聚餐後。」、「（你是否知道甲○○曾經有發簡
    訊給己○○及饒林碧珠，以利前述詐取己○○款項的進行？）我
    知道有這件事情，但簡訊內容為何我不清楚，我也不知道是
    甲○○自己要傳簡訊的，還是受到乙○○及丙○○指使才傳的。」
    、「107年7月16日甲○○有傳給你一些資料，表示『廖董之前
    的案件』，又傳了一張照片表示『右2就是林』，再傳了一張名
    片，表示『請瑞哥去現場看看林有沒有在這』、『這間好像不
    是』、『我再持續查一下』、『廖董的公司還在』等對話，前述
    內容所指為何？）我印象中應該是甲○○請丙○○等人去找饒林
    碧珠要回前述與己○○婚外情有關的錄音帶。」（偵緝一卷第
    94-99頁）；於同日經檢察官訊問時供稱「（今日經調查官
    詢問時所為的陳述，是否實在？）實在。」、「（你為己○○
    處理他和陳素華間的債務糾紛，是在何時提起臺北地院107
    年度店簡字第216號的給付票款訴訟？）我不知道，要問我
    律師。辯護人答：是己○○先聲請支付命令，我們後來用己○○
    名義追加借款返還請求權，裁判費是己○○出的，應該大約是
    在107年初提起的。」、「（在提起上開訴訟之後，你或丙○○、乙○○、甲○○，還有以其他的方式向陳素華追討債務嗎？
    ）沒有。就是以訴訟方式為主，沒有用其他方式。」、「所
    以在提起這訴訟後，丙○○、乙○○、甲○○也沒有再參與債務處
    理之必要？）是。」「（己○○在107年2月12日支付500萬元
    給你們，是不是因為你們對他說有地檢署立案要偵査他的婚
    外情的事件，需要500萬才能擺平？）是。」、「（所以在
    己○○付這500萬之前，是誰告訴他有地檢署立案偵査的事情
    ？）應該是丙○○和乙○○，是他們2個負責處理婚外情的事情
    。」、「（你跟丙○○、乙○○、甲○○有無商量過要用什麼理由
    去跟己○○那這500萬？）是丙○○、乙○○說要用這種方式，在
    拿錢之前有跟我講，我也表示同意，所以我才會開車跟他們
    去。」、「（丙○○說這500萬的分法是你決定的？）是，是
    因為我還有在幫己○○打官司才多分一份。」 （偵緝一卷第1
    21-123頁）。
　⑹綜合被告4人歷次供述之內容及告訴人所證述之內容，可知被
    告4人於107年2月間在新店豪鼎飯店與告訴人聚餐前，即共
    同謀議利用告訴人擔心婚外情曝光之機會，以被告甲○○具有
    警察之身分利於取信告訴人，及被告丙○○、乙○○前表示與司
    法單位人員關係良好，而明知告訴人並未因婚外情案件，遭
    司法單位調查，仍對告訴人詐稱其婚外情案件，業遭司法單
    位調查中，使告訴人陷於錯誤，誤認被告等有能力處理已遭
    司法單位調查中之告訴人婚外情案件，而依被告4人要求於1
    07年2月12日，如數支付500萬元，其中除被告丁○○分得200
    萬元，其餘被告各分得100萬元。　　
　⒉107年8月27日被告4人向告訴人詐取50萬元部分：
　⑴告訴人證述之內容如前。　
　⑵丙○○於108年12月27日「（己○○稱他從新北市調查處出來之後
    ，當時你與乙○○跟他說之後還有別的單位要偵訊他，他才拿
    錢給你予乙○○擺平，是否如此？）我在調查處大門守衛室坐
    著等他，是己○○走了以後，我才走的，是乙○○打給己○○，說
    下午要去跟他拿50萬元，我們是要幫他處理婚外情的事情，
    要拿一些佣金，開口說要50萬元，他就給50萬元。」、「（
    0000000000門號使用者究竟是誰？107年7月7日以李允中名
    義發送簡訊給己○○，是誰所為？）這門號我不知道是誰的，
    但我看過這封簡訊，是發的隔天我才看過，是乙○○給我看的
    ，乙○○跟我說是甲○○傳的。」（偵卷一第415-418頁）　
　⑶被告乙○○於107年12月27日檢察官訊問時供稱：「（甲○○於10
    7年8月26日陸續傳送多封不實訊息給己○○及饒林碧珠，隔（
    27）日，你及丙○○為何要帶己○○至新北市調查處？）這時突
    發狀況，因為丁○○通知丙○○，己○○在107年8月25日或26日被
    人打，丙○○有跟我說，我們兩個就在同年月27日上午8時許
    ，開車去己○○家關心一下……，我們和己○○說這個恐嚇案要趕
    快報案，但己○○堅持不肯去派出所報案，我和丙○○就帶己○○
    開車去新北市調查處報案。」（偵卷一第474-475頁）、「
    （你和丙○○於107年8月27日帶己○○去新北市調查處後，下午
    己○○即提50萬元交給你與丙○○，原因為何？）我承認我們有
    向己○○要50萬元，但時間及地點都不確定，我只確定是在拿
    到第一筆500萬元之後，我、丙○○及丁○○跟己○○說要處理拿
    回錄音檔這件事，還需要再補50萬元，後來己○○就跟我們3
    個約好時間、地點，拿了50萬元現金給我們3個，其中我及
    丙○○各分得10萬，丁○○拿了30萬元。」、「己○○雖請你們協
    助處理婚外情中被騷擾勒索的事，但他從頭到尾都沒有意願
    去報案，是否如此？）是。」「107年2月你們以向己○○拿50
    0萬元，他也沒有報案之意，這次是另行起意又要用司法單
    位之名義騙他有人要調查，然後向他拿錢，是否如此？）己○○去調查站是我們請他去到案，我們拿50萬元與這件事情無
    關，我們是直接請他補我們50萬元給我們。」、「己○○雖請
    你們協助處理婚外情中被騷擾勒索的事，但他從頭到尾都沒
    有意願去報案，是否如此？）是。」（偵卷一第477-480頁
    ）。③於108年12月30日檢察官偵訊時供稱：「（提示甲○○扣
    案手機鑑識報告，107年3月30日10點27分23秒，甲○○傳LINE
    給丙○○稱：『他有來找我，說廖董的事情要一起共事』，丙○○
    回答『收到』『下午1點可以嗎』，後於同日 12時32分14秒，丙○○傳給甲○○稱『到』甲○○回答『等等過去』，據甲○○供稱『他』是
    丁○○，當時丁○○去找他抱怨你和丙○○在處理田太石材的債務
    上沒有什麼作用，他才跟丙○○說債務問題要一起共事，是否
    如此？）這次通話他們有講什麼我不知道，但在拿到500萬
    元後，丁○○有跟我們說要我們不要再介入，丁○○把那些債務
    處理的資料都拿回去了。」、「（提示甲○○扣案手機鑑識報
    告，107年4月6日14時45分12秒，甲○○傳LINE給丙○○稱：『今
    天鳳梨賴我說你們要退出廖的案件』、『怎麼回事』、『我不是
    已經跟黑人說好要一起把事情圓滿完成嗎』，意指為何？）
    我對這個對話沒有印象，但重點是有這件事，時間我忘記了
    ，丁○○叫我們不要再碰己○○的案子，包括債務的案子還有婚
    外情的案子。」、「（107年4月間丁○○已經叫你和丙○○退出
    這些案子，為何你在107年7月間又著手安排去報案的事？）
    因為丁○○打電話給丙○○說己○○在107年7月25、26日其中一天
    有被打，所以我們就主動去關心己○○，丁○○沒有叫我們做什
    麼，只是說己○○被打。」、「（提示偵二卷第197頁甲○○扣
    案手機翻拍照片）甲○○於107年8月26日22時8分傳簡訊給己○○稱:『是板橋的張育瑞主任來找我了，不是我要找您，只是
    張主任要我這裡轉達說他們現在已經啟動偵查，近日要傳喚
    林阿姨了……』，據甲○○供稱，因為己○○不願去調查站，於是
    你和丙○○在107年8月26日晚間去找他，要他傳以上簡訊，是
    否如此？）我忘記有沒有叫他這樣傳，假如我記得我會講，
    我有拿張育瑞的名片給甲○○，叫他傳簡訊給饒林碧珠，目的
    是叫饒林碧珠交出錄音帶，我請甲○○看著辦，但他傳的内容
    沒有回傳給我。」、「（提示偵二卷第87頁甲○○手機LINE擷
    錄資料，你於107年8月27日10時35分55秒傳LINE給甲○○說：
    『現在廖董已經進入調查站了』，為何要這麼做？）我只是報
    告一下，我忘記傳這段話是什麼目的。」、「（你和丙○○之
    前就和甲○○、丁○○講過要安排己○○去調查站的事，你才有必
    要在帶己○○之後告訴他，是否如此？）這些都是大家合議的
    ，我們之前有討論過，說如果無法取得錄音帶，就請己○○去
    報案。」、「（你們是不是在帶己○○前往新北市調查處後，
    向他表示還有單位要約談他，他才支付50萬元給你們？）我
    只跟他說後面的事要終結，他說他不要告小三，我們就無法
    運作，我、丙○○和丁○○就跟己○○說如果付我們50萬我們就會
    停止查錄音帶，我們有拿到50萬，因為8月27日那天己○○很
    累，所以我們不可能在那天拿50萬，50萬是我跟丙○○去拿的
    ，好像是在豪鼎附近的7-11，拿到之後丁○○就來了，我們就
    拿給他。」「（問：因為己○○不願去調查站，於是你和丙○○
    在107年8月26日晚間去找甲○○，要甲○○傳簡訊給己○○和饒林
    碧珠說板橋張育瑞主任找他等語，是否如此？）我有請甲○○
    看著辦，但他傳的内容我不知道。」、「（你、丙○○、丁○○
    與甲○○在取得上開50萬元之前，就有討論過  如何安排己○○
    去調查局，以及藉此向他詐財之事？也因此丁○○可以分得其
    中30萬元？）甲○○只知道我們請己○○去調查局報案是要告小
    三，我們沒有告訴他要拿50萬，我們事前也沒有計畫要拿50
    萬，是臨時跟己○○要50萬，拿50萬的事有事先跟丁○○討論，
    所以丁○○有去拿
　　錢。」（偵卷一第499-504頁）。　
　⑷被告甲○○於①108年11月5日在接受檢察官訊問時供稱：「（乙○○、丙○○係於107年8月27日上午9時許陪同己○○赴新北市調
    查處，以檢舉金融犯罪為由，向新北市調査處人員詢問己○○
    婚外情遭調查局偵辦一事，而晚間你旋於同日18時54分傳送
    前揭内容簡訊予己○○，你有何解釋？）我知道乙○○、丙○○早
    上有帶己○○去調查局，乙○○、丙○○告訴我說己○○不願意報案
    ，所以他們晚上請我傳這個内容是因為要讓己○○更信任他們
    ，跟他們配合。」、「你多次與丙○○及乙○○、己○○見面，更
    於107年8月間替丙○○及乙○○發送不實簡訊給己○○，得到什麼
    好處？）在107年初第一次見完己○○後，丁○○就在我辦公室
    附近馬路旁給我現金100萬元。」（他一卷第688-689頁）；
    ②於108年12月27日調詢時供稱：「（107年8月27日晚間丙○○
    、乙○○等人收受50萬元後，嗣後你再傳送簡訊『剛剛調查人
    員轉知說，他們有監聽到有人要去您家裡拜訪跟林阿姨家裏
    拜訪』給己○○，目的為何？）我完全不知道丙○○、乙○○等人
    收受50萬元，我會傳這封訊息是因為當天下午5時30分下班
    後，乙○○和丙○○來找我，乙○○希望我再傳一封訊息給己○○，
    有關調查人員要去己○○拜訪一事，我就依乙○○的要求傳送訊
    息給己○○，至於為什麼要傳送這
　　封訊息給己○○我不清楚。」。（偵一卷第439頁）
　⑸被告丁○○於①109年2月21日於警詢時供稱：「你、乙○○、丙○○
    及甲○○等人曾假借檢調司法人員名義，以能協助處理己○○、
    饒林碧珠間糾紛為由，向己○○先後索取新臺幣（下同）500
    萬元及50萬元，你亦分得200萬元及30萬元，是否屬實？詳
    情究竟為何？）屬實，……另外，50萬元的部分，是丙○○告訴
    我，他會帶己○○去調查局，可以再跟己○○要一點錢，我們3
    個就決定再跟己○○要一筆50萬元，我之所以可以分到30萬元
    ，是其中10萬元原本要分給甲○○，但後來因為我一直沒有跟
    甲○○見到面，所以錢沒有拿給甲○○，而我之所以分得比較多
    的金額，如我前述，因為是介紹己○○給大家認識的人，而且
    我要幫忙打官司。」、「據乙○○於108年12月27日在本處供
    稱，在拿到第一筆500萬元之後，我、丙○○及丁○○是跟己○○
    說要處理拿回錄音帶這件事情，還需要再補50萬元，後來己○○就跟我們3個約好時間、地點，拿了50萬現金給我們3個，
    其中我及丙○○各分得10萬元，丁○○拿了30萬元：另據丙○○於
    108年12月27日在本處供稱，上開50萬元，丁○○說這案子是
    他介紹的，所以要求我與乙○○要分他三分之一。渠等所述是
    否如比？）大致上如此，我要強調我會多分錢是因為我要幫
    己○○打債務官司，那50萬元中，我共取得30萬元，原本要從
    30萬元中再拿10萬給甲○○，但我後來一直沒有機會跟甲○○約
    到，所以那10萬元我也拿走了。」、「（前述騙取己○○50萬
    元之事，你、乙○○、丙○○及甲○○有無開會討論？）沒有，我
    只記得在乙○○、丙○○帶己○○去調查局之前，乙○○、丙○○有告
    訴我這件事情，並告訴我有一筆錢可以拿，後來經我們3人
    討論出50萬元這個金額，之後就沒有再為了這件事情開會討
    論。」（偵緝一卷第94、97、100頁）；②於同日經檢察官訊
    問時供稱「（今日經調查官詢問時所為的陳述，是否實在？
    ）實在。」、「（107年8月27日乙○○和丙○○帶己○○去板橋站
    的事，你是何時知情的？）前一天，丙○○跟我講的，我隔天
    有跟他們去調査站，但己○○沒有看到我，我也沒有看到己○○
    ，我一個人在樓下顧丙○○的車，他們要去調査局講什麼我不
    知道。」、「（是誰通知你去的？）丙○○。」、「（為何丙○○通知你就去了？）丙○○說還有一條錢可以拿。」、「（丙○○有無跟你講是為什麼可以拿？）沒說。」、「（50萬是何
    時拿的？）我真的忘記了。」「（你去了板橋站後來有等到
    丙○○、乙○○嗎？）有，他們去沒多久就走了，我不知道己○○
    什麼時候來、什麼時候走。」「50萬你是在何地點拿到你分
    得的事？）我忘記在哪裡拿的，是丙○○、乙○○拿給我的。」
    「（你拿30萬，為何？）我有跟他們說我要多分一份打官司
    用。」、「（你調詢時說其中10萬元是要給甲○○，但你沒有
    給他？）對，我有跟他說好要分他10萬，但因為那段時間剛
    好在忙，就沒给他。」 （偵緝一卷第121、124-125頁）。
　⑹綜合被告4人歷次供述之內容及告訴人所證述之內容，可知被
    告丙○○、乙○○於107年8月27日偕同告訴人前往調查站前，有
    通知被告丁○○、甲○○，其中被告甲○○並依乙○○之指示，傳送
    事實欄所載之簡訊予告訴人，另由被告丁○○當日雖未偕同告
    訴人一同前往，卻仍於當日在附近等待，且其原因是乙○○表
    示有錢可拿觀之，被告4人，於帶告訴人前往調查局前，即
    有欲藉相同事由向告訴人詐欺財物之犯意聯絡，使告訴人陷
    於錯誤，而支付50萬元。此亦與告訴人前稱8月27日去完調
    查站，丙○○、乙○○在門口等我，說你這次沒事，但後面還有
    別的單位要偵訊我，我說要他們去擺平，不要再傳我，他們
    說沒有錢，我主動說要給20萬元，他們說20萬元太少，後來
    我就說給他們50萬元，我就去領錢給他們等節相符，至告訴
    人所曾稱交付前揭500萬元後，我覺得他們是詐騙，他們還
    騷擾我，我又於同年8月27日以現金支付50萬，我覺得詐騙
    跟丁○○、甲○○無關等語（他字卷一第28-31頁）， 惟由告訴
    人於該次製作筆錄時，猶稱丁○○、甲○○未有詐欺之情觀之，
    足見告訴人並非瞭解被告4人共同詐欺之經過，甚且仍信任
    被告丁○○、甲○○，且由告訴人亦曾稱前詞可知，告訴人應係
    在心裡有所懷疑之狀態下而仍交付50萬元與丙○○、乙○○等2
    人，而非告訴人亦未陷入錯誤。
　⑺至被告甲○○雖就此部分50萬元未分得任何金錢，惟由被告4人
    分配第1筆500萬元之經過觀之，被告4人係在取得詐得之款
    項後始討論如何分配，並由被告丁○○前述，於分配詐得款項
    之際，要求多分一份，且係因未遇到被告甲○○而尚未交付被
    告甲○○應分得之10萬元，並由第一筆500萬元分配之比例觀
    之，亦與丁○○所稱其所取得之30萬元中，如將10萬元如數交
    付被告甲○○，即與前次500萬元之分配比例相符。復且佐以
    被告甲○○與丁○○、丙○○、乙○○共同於詐得500萬元後，仍配
    合丙○○、乙○○等2人傳送簡訊與告訴人觀之，益徵被告甲○○
    與丁○○、丙○○、乙○○等人間就其後向告訴人詐取50萬元部分
    ，亦有犯意聯絡、行為分擔，尚不能以被告甲○○就第2筆詐
    得之50萬元，其後因丁○○漏未交付而未分得任何款項，即認
    被告甲○○未參與前揭第2次詐騙告訴人之犯行。　　
　㈢被告等辯稱告訴人先後2次分別交付之500萬元、50萬元是處
    理告訴人田太公司間之債務糾紛不足採信
　⒈關於告訴人對於田太公司負責人陳素華間之債務糾紛，告訴
    人與被告丁○○先於106年9月19日簽訂委任契約書，由告訴人
    委託被告丁○○處理向債務人陳素華收取帳款（他字卷第105-
    111頁），其後被告丁○○於106年10月24日向告訴人收取10萬
    元活動費用，並簽立收據（他字卷第113頁），再於106年11
    月27日簽訂債權讓與契約書、債權讓與底約（私約），由告
    訴人將告訴人對田太公司董事長陳素華等人之債權均讓與被
    告丁○○，並另約定其後追回之金額，由告訴人、被告丁○○均
    分（他字卷第99、101頁），後於107年1月12日，告訴人再
    予丁○○簽訂協議書，約定第1審裁判費355552元，如經裁判
    勝訴，約定該筆費用扣還予告訴人（他字卷第103頁），顯
    見關於田太公司債務乙事，告訴人與丁○○就如何處理、費用
    負擔，均會簽立相關書據，以資證明，則關於本案500萬元
    、50萬元何以卻無書立任何文書、
　　收據。
　⒉再者，依丁○○及其辯護人所述是告訴人先聲請支付命令，後
    來用告訴人名義追加借款返還請求權，裁判費是告訴人己○○
    出的，應該大約是在107年初提起的，且在提起上開訴訟之
    後，被告4人即無以其他的方式向陳素華追討債務，已如前
    述，則由上開協議書簽訂之日期觀之，足見在107年1月該債
    務糾紛已以訴訟方式進行中，被告丙○○、乙○○、甲○○已無參
    與債務處理之必要，亦與告訴人前所陳稱並未就田太公司債
    務糾紛乙事詢問過被告甲○○之情相符，且於本院審理中被告
    丁○○對於為何可以取得200萬元、30萬元之理由均無法說明
    ，僅說明「債務關係是我介紹的，所以我可以分多一點」等
    語（本院卷第515、519頁），被告丙○○、乙○○亦未提出任何
    相關資料，證明告訴人先後交付500萬元、50萬元與田太公
    司間之債務有何關聯，或其等2人於107年2月12日後，就田
    太公司債務糾紛處理上有提供任何助力，況斯時告訴人已將
    債權讓與被告丁○○，並進入民事程序，益徵告訴人所支付之
    500萬元、50萬元與田太公司負責人陳素華等人債務關係無
    關。被告4人辯稱告訴人是因與田太公司間之債務糾紛而交
    付500萬、50萬元，均係事後卸責之詞，不足採信。
　㈣被告甲○○部分，有假借其員警職務之機會而犯本案，應依刑
    法第134條前段加重其刑部分：
　　按「刑法第一百三十四條對於公務員故意犯刑法瀆職罪章以
    外之罪加重其刑之規定，須以其故意犯罪係利用其職務上所
    享有之權力、機會或方法為要件，如犯人雖為公務員，但其
    犯罪並非利用其職務上之權力、機會或方法而為之者，即無
    適用該條規定之餘地。」最高法院著有33年上字第666號判
    例意旨可參。查被告甲○○為臺北市政府警察局文山一分局員
    警，於處理告訴人與田太公司陳抗活動之機會，結識被告丁○○、丙○○、乙○○後，為使告訴人相信其婚外情之案件，已遭
    司法調查，被告丁○○、丙○○、乙○○遂欲利用被告甲○○具員警
    之身份，更能取信告訴人，被告甲○○遂與被告丁○○、丙○○、
    乙○○共同謀議詐騙告訴人，共同對告訴人訛稱：其婚外情案
    件現經不詳檢察署檢察官立案調查中等語，因被告甲○○之警
    察身份，自會使人易於相信確有其事，且證人即告訴人亦證
    稱當時確實誤信婚外情案件遭調查中等語，佐以被告乙○○供
    稱「我們之所以會找王伯均是因為他身分是警察」（偵一卷
    第471頁）等語相符，是被告甲○○顯係假借職務上之機會為
    詐騙行為。被告甲○○辯稱未假借職務上之機會詐騙云云，自
    非可採。
　㈤綜上所述，本件事證明確，被告丁○○、丙○○、乙○○、甲○○前
    開犯行堪以認定，應依法論科。
二、論罪
  ㈠核被告4人所為，俱係犯刑法339條之4第1項第2款之三人以上
    共同詐欺取財罪。被告四人就事實欄之犯行相互間均有犯意
    聯絡及行為分擔，應論以共同正犯。其等俱利用為告訴人追
    討債權之機會以及被告甲○○之員警身分，於107年2月12日前
    以告訴人遭檢察官立案偵查為幌，詐得活動費500萬元後，
    再度藉詞告訴人另遭其他單位調查以詐取活動費50萬元，以
    相同事由，侵害告訴人之同一財產法益，各行為之獨立性極
    為薄弱，依一般社會健全觀念，在時間差距上難以強行分開
    ，被告4人應係基於單一犯意接續所為，為接續犯而僅論以
    一罪。
　㈡關於累犯是否加重其刑之說明：
　  按受徒刑之執行完畢，或一部之執行而赦免後，五年以內故
    意再犯有期徒刑以上之罪者，為累犯。被告丁○○前因妨害自
    由案件，經本院以106年度上訴字第1625號判處有期徒刑6月
    、3月及應執行有期徒刑8月確定，於107年6月7日易科罰金
    執行完畢一節，此有本院被告前案紀錄表足參，而本案被告
    4人前後2次向告訴人詐得財物之行為，既經本院認定為接續
    犯，自不能就被告丁○○於107年8月27日詐得50萬部分，論以
    累犯，附此敘明。
　㈢關於刑法第134條前段加重其刑部分
　　被告甲○○假借其為員警之身分，與丁○○、丙○○、乙○○虛捏告
    訴人婚外情案件遭不詳檢察署檢察官調查中，係假借職務上
    之機會而實施詐術，誘使告訴人陷於錯誤而交付金錢，應依
    刑法第134條前段之規定，加重其刑。而按因身分或其他特
    定關係致刑有重輕或免除者，其無特定關係之人，科以通常
    之刑；公務員假借職務上之權力、機會或方法，以故意犯本
    章以外各罪者，加重其刑至二分之一。但因公務員之身分已
    特別規定其刑者，不在此限，刑法第31條第2項、刑法第134
    條分別定有明文。次按刑法第31條第2項非僅為對無特定關
    係之人科刑之標準，即論罪亦包括在內，不能離而為二，此
    細譯該條項規定之意旨自明（最高法院96年度台上字第462
    號判決意旨參照）。本件除被告甲○○係員警，具有公務員身
    分外，其他被告均非公務員，仍僅得適用刑法第339條之4第
    1項第2款，科以普通之刑，附此敘明。
三、至公訴意旨雖認被告4人所為，另涉有刑法第339條之4第1項
    第1款冒用政府機關或公務員名義犯之。惟按刑法第339條之
    4第1項第1款所規定冒用政府機關或公務員名義犯第339條詐
    欺罪者，依其於103年6 月18日增訂之理由係謂：行為人冒
    用政府機關或公務員名義施以詐欺行為，被害人係因出於遵
    守公務部門公權力之要求，及避免自身違法等守法態度而遭
    到侵害，則行為人不僅侵害個人財產權，更侵害公眾對公權
    力之信賴。是以，行為人之惡性及犯罪所生之危害均較普通
    詐欺為重，爰定為第一款加重事由等語。查，本案被告丙○○
    、乙○○自稱為「維安查報隊」之大隊長，而維安查報隊係中
    華青少黨之附屬組織，此有內政部98年10月12日內授警字第
    0980183291函覆中華青少黨黨主席賴永清關於「維安查報隊
    」協助維護治安事宜乙節可佐（他字卷第636頁），是被告
    丙○○、乙○○藉由被告甲○○配合稱渠等為「大隊長」，而欲藉
    此混淆視聽，取信告訴人，惟被告丙○○、乙○○既係以客觀上
    確實存在之組織告以告訴人，自難謂其等係冒用政府機關或
    公務員名義而犯上開犯行，即不該當同條項第1款之要件，
    本件起訴意旨尚有誤會，然此僅涉及加重詐欺犯罪態樣之不
    同，本院得逕予適用法律論處，併說明之。
四、撤銷改判、科刑及沒收理由
　㈠撤銷理由：⒈原判決認被告4人先後2次詐騙行為，應論以數罪
    ，固非無見，惟本院認本案先後2次詐欺行為，應論以接續
    犯；⒉被告4人所為，僅構成刑法第339條之4第1項第2款三人
    以上共同犯之，不另構成刑法第339條之4第1項第1款冒用政
    府機關或公務員名義犯之；⒊被告甲○○部分，原審未依刑法
    第134條第1項加重，復未說明理由，自有未洽，是被告4人
    上訴否認犯行，固無理由，惟原判決既有上開可議之處，自
    應由本院撤銷改判。
  ㈡科刑部分：
　⒈關於被告4人犯後態度部分：
　　被告4人犯罪後雖於本院審理中均曾陳稱承認犯罪等語，惟
    被告丁○○雖陳稱承認犯罪，於110年5月12日審理中稱「我不
    清楚己○○為何要付500萬元。債務關係是我介紹的，所以我
    可以分多一點。（你拿200萬元的理由是什麼？）沒什麼原
    因，我不曉得是活動費還是酬勞，因為都是丙○○、乙○○去談
    的。」「（你究竟是認罪還是否認犯罪？）我確實認罪。」
    、「當時吃飯時有無談到婚外情？）吃飯時我有在場，但講
    事情是乙○○、丙○○在講，因為吃飯那麼大桌，怎麼可能聽到
    他們在講什麼。」（本院卷第515頁）、「有這些事實經過
    。乙○○、丙○○要帶告訴人去調查站時，有跟我講，但沒提到
    50萬的事。己○○付了50萬的時候，我才知道這件事，當天我
    有分到30萬。」「（為什麼你可以分到30萬元？）（沈默）
    」（本院卷第518、519頁）。被告甲○○於同日陳稱「豪鼎飯
    店用餐我有去，但他們如何和告訴人談要付500 萬的事，詳
    細怎麼談我不清楚，吃飯當時談的情況我不知道，是後來丙○○、乙○○告訴我的，說還要幫告訴人處理婚外情的糾紛。」
    「（就原審判決認定你要處理告訴人婚外情糾紛，要支付50
    0 萬元才能撤案，向告訴人詐騙500 萬元，這件事情你到底
    知不知道？）我真的不知道。」、「（如果你不知道，為何
    可以分到100萬元？）當初丙○○、乙○○請我幫忙就告訴人跟
    田太石材的糾紛提供意見，所以我就分到100 萬。」「（依
    你今日在法庭所陳述的內容，本院認為你是在否認犯罪。是
    否瞭解？）（沈默）」（本院卷第516、517頁）、「這50萬
    元我完全不知情，也沒有拿到。就只是幫他們傳了一個簡訊
    。」（本院卷第520頁），是被告丁○○、甲○○雖表示承認犯
    罪，惟就本案犯罪事實仍避重就輕，難認其2人有坦承犯行
    ，真心悔過之意。被告丙○○、乙○○雖亦曾於本院110年2月3
    日審理中坦承詐欺告訴人（本院卷第231頁），惟於本院110
    年5月12日審理中否認全部犯行（本院卷第493頁），是被告
    4人雖均曾坦承，惟其後均否認犯行。
　⒉爰審酌被告4人為告訴人追討債權而於接觸告訴人之過程中發
    現另有可趁之機，利用被告甲○○之員警身分杜撰前揭事由並
    取信告訴人以詐取財物，被告4人分別如事實欄所示被告丁○○分得230萬元、被告丙○○、乙○○各分別分得110萬元、被告
    甲○○分得100萬元，及犯罪動機、目的、犯罪所得，及前述
    被告4人之犯後態度，且與告訴人均達成調解、和解，被告
    甲○○、丙○○、乙○○部分之調解內容俱係向告訴人鄭重道歉，
    嗣被告甲○○再行給付 100 萬元予告訴人，被告丁○○部分之
    調解、和解內容則係先後支付現金16萬、30萬元及承諾按月
    清償2萬元，所給付之面額100萬元支票業於109年8月30日屆
    期跳票（調解筆錄、和解書、答辯狀及陳報狀見原審卷第19
    9-200、255-257頁，原審追加訴卷第83-84、101-102、211-
    215頁），及告訴人願原諒被告4人（本院卷第522頁），暨
    被告4人自述之智識程度、職業、生活及家庭經濟狀況等一
    切情狀（詳見原審卷第234頁），另佐以被告丁○○獲得之犯
    罪所得最多，且依被告乙○○、丙○○所述，係由丁○○決定如何
    分配犯罪所得，是詐騙告訴人之期間，雖多由丙○○與乙○○與
    告訴人接洽，惟仍可認被告丁○○係主要策劃之人，故課以較
    重之刑。而被告甲○○雖應依刑法第134條前段加重其刑，惟
    考量被告甲○○業已償還告訴人全部犯罪所得，故與丙○○、乙○○課以相同刑度，而分別量處如主文第2、3、4、5項所示之
    刑。
　㈢沒收部分：
  ⒈未扣案如附表編號一所示之物、扣案如附表編號二至四所示
    之物，分別為被告丁○○、丙○○、乙○○、甲○○所有，俱用以供
    本件犯罪與告訴人及其餘共犯間相互聯繫所用，業據其等於
    原審審理時供述明確（原審訴卷第223、237頁），爰依刑法
    第38條第2項前段規定宣告沒收如主文所示，併就其中未扣
    案之附表編號一部分，宣告如全部或一部不能沒收或不宜執
    行沒收時，追徵其價額。
  ⒉按犯罪所得，屬於犯罪行為人者，沒收之；於全部或一部不
    能沒收，或不宜執行沒收時，追徵其價額；犯罪所得，包括
    違法行為所得、其變得之物或財產上利益及其孳息；犯罪所
    得已實際合法發還被害人者，不予宣告沒收或追徵，刑法第
    38條之1 第1項前段、第3項、第4項及第5項分別定有明文。
    基於徹底剝奪犯罪所得，以根絕犯罪誘因之意旨，不問成本
    、利潤，均應沒收，此觀修正後刑法第38條之1 立法理由甚
    明。又按共同正犯之犯罪所得，沒收或追徵，應就各人所分
    得之數額分別為之；先前對共同正犯採連帶沒收犯罪所得之
    見解，已不再援用及供參考（最高法院104 年第13次刑事庭
    會議決議意旨參照），核屬終審機關近來一致之見解。至於
    共同正犯各人有無犯罪所得，或其犯罪所得之多寡，應由事
    實審法院綜合卷證資料及調查所得認定之（最高法院105 年
    度台上字第1156號判決意旨參照）。查被告丁○○、甲○○、丙○○、乙○○分得之犯罪所得各為230萬、100萬、110萬及110萬
    元，此為被告4人所是認且所供相符，其中已返還予告訴人
    者為被告丁○○部分之其中46萬元、被告甲○○部分之100萬元
    ，被告丙○○、乙○○則並未實際支付告訴人分文等節，業如前
    述，並有原審審理程序筆錄、公務電話紀錄、陳報狀在卷可
    佐（原審訴卷第233-234、254頁，追加訴卷第211-215頁）
    ，就被告甲○○部分，既就全數犯罪所得賠償告訴人，此與實
    際合法發還告訴人無異，爰依刑法第38條之1第5項之規定，
    爰不予宣告沒收或追徵。被告丁○○扣除已償還部分，尚餘18
    4萬元，被告丙○○、乙○○均各110萬元，爰均依刑法第38條之
    1第1項前段之規定，就被告丁○○、丙○○、乙○○所分得之上開
    犯罪所得，於其所犯之罪主文項下宣告沒收，並依刑法第38
    條之1 第3 項規定，於全部或一部不能沒收或不宜執行沒收
    時，追徵其價額。至被告丙○○、乙○○及其等之辯護人以被告
    2人所簽訂之和解契約中已約定被告丙○○、乙○○2人放棄關於
    告訴人與田太公司間委任報酬（取回田太公司債權金額百分
    之10），而認被告2人並非未支付和解金云云，惟關於就田
    太公司債務糾紛部分，目前僅查封石頭（本院卷第521頁）
    ，告訴人仍未取得任何金錢，基於刑法沒收新制徹底剝奪犯
    罪所得，以根絕犯罪誘因之意旨，自仍應就此部分諭知沒收
    。倘被告丙○○、乙○○於本院宣判後，告訴人有自田太公司取
    得款項，乃事涉檢察官執行時是否扣抵犯罪所得，而無礙
　　本院所為沒收犯罪所得之宣告。
　㈣是否為緩刑之宣告
　　被告甲○○請求併予宣告緩刑云云。被告甲○○固返還個人所分
    得之100萬元，惟鑒於其員警身分就本案之詐術扮演關鍵角
    色，尚難徒憑具員警身分之被告甲○○致歉並返還個人犯罪所
    得一情，即認其所受前揭宣告刑適於宣告緩刑，併此敘明。
五、本件係被告甲○○上訴，惟因原審判決適用法條不當而撤銷，
    係禁止不利益變更原則之例外，並經本院當庭告知被告甲○○
    上情（本院卷第517頁），附此敍明。　　
據上論斷，依刑事訴訟法第369條第1項、第364條、第299條第1 
項前段，判決如主文。
本案經檢察官羅嘉薇提起公訴、追加起訴，檢察官許鈺茹到庭執
行職務。
中    華    民    國    110    年    6    月    23    日
　　　　　　        刑事第七庭  審判長法　官  孫惠琳
　　　　　　　　　　　　　　　　　　  法　官  張育彰　　
　　　　　　　　　　　　　　　　　　  法　官  王惟琪
以上正本證明與原本無異。
如不服本判決，應於收受送達後20日內向本院提出上訴書狀，其
未敘述上訴之理由者並得於提起上訴後20日內向本院補提理由書
（均須按他造當事人之人數附繕本）「切勿逕送上級法院」。
                                      書記官  陳怡君
中　　華　　民　　國　　110 　年　　6 　　月　　25　　日
附錄：本案論罪科刑法條全文　　　　　　　　　　　　　　　
中華民國刑法第339條之4
犯第三百三十九條詐欺罪而有下列情形之一者，處一年以上七年
以下有期徒刑，得併科一百萬元以下罰金：
一、冒用政府機關或公務員名義犯之。
二、三人以上共同犯之。
三、以廣播電視、電子通訊、網際網路或其他媒體等傳播工具，
    對公眾散布而犯之。
前項之未遂犯罰之。

中華民國刑法第134條
公務員假借職務上之權力、機會或方法，以故意犯本章以外各罪
者，加重其刑至二分之一。但因公務員之身分已特別規定其刑者
，不在此限。
附表
編號 所有人 品項 數量 備註 一 丁○○ 手機 1只 IMEI碼000000000000000號，含所搭配之門號0000000000號SIM卡1枚。 二 丙○○ 手機 2只 其一IMEI碼為000000000000000號，另一IMEI碼為00000000000000000、000000000000000000號。 三 乙○○ 手機 1只 含所搭配之門號0000000000號SIM卡1枚。 四 甲○○ 手機 1只 IMEI碼000000000000000、000000000000000號。